【裁判字號】    97,抗,71
【裁判日期】    970930
【裁判案由】    本票裁定
【裁判全文】
臺灣新竹地方法院民事裁定                97年度抗字第71號
抗  告  人  乙○○
相  對  人  卓典國際廣告有限公司
法定代理人  甲○○
上列抗告人與相對人間因本票裁定事件，對於中華民國97年8月
12日本院97年度票字第707號裁定，提起抗告，本院裁定如下：
    主    文
抗告駁回。
抗告程序費用新臺幣壹仟元由抗告人負擔。
    理    由
一、按執票人向本票發票人行使追索權時，得聲請法院裁定後強
    制執行，此為票據法第123條所明文規定。又本票執票人依
    上開法條之規定，聲請法院裁定及抗告法院之裁定，僅依非
    訟案件程序，以審查強制執行許可與否，並無確定實體上法
    律關係存否之效力，如發票人就票據債務之存否有爭執時，
    應由發票人提起確認之訴，以資解決，最高法院56年台抗字
    第714號、57年台抗字第76號亦著有判例可資參照。
二、本件相對人主張：伊執有抗告人簽發如原裁定附表所示之本
    票（下稱系爭本票），並免除作成拒絕證書，詎於到期日到
    期後，經相對人向抗告人提示均未獲付款，為此乃依票據法
    第123條聲請裁定許可強制執行等語。
三、抗告意旨略以：抗告人經由第三人決策廣告公司之業務員周
    賢慈之遊說，於96年12月26日播出電視廣告，並簽訂廣告合
    約，將播出電視廣告期間由原先談妥之3個月擴張成1年，惟
    當時周賢慈並未解說有關解約相關事宜，亦未提及不能解約
    。俟電視廣告播出1個月後，由於電視廣告之效應未如決策
    廣告公司事前所誆稱，故抗告人曾向決策廣告公司提出解約
    ，經決策廣告公司之內部人員出面協調，抗告人始願暫緩解
    約繼續嘗試，直至97年5月抗告人再度提出解約，決策廣告
    公司亦自合約期間第7個月起即未播出電視廣告，故實際播
    出電視廣告之期間為6個月，抗告人亦願支付6個月契約與1
    年契約間之優惠價差，並曾數次與決策廣告公司之人員溝通
    ，惟決策廣告公司卻以惡劣之態度要求抗告人支付合約剩餘
    6個月之全額費用，決策廣告公司惡劣態度已使抗告人心生
    恐懼致影響日常作息，況合約簽訂前決策廣告公司並未告知
    不能解約，嚴重影響消費者權益，抗告人既已於電視廣告最
    後撥出日之1個月前向決策廣告公司提出解約，決策公司亦
    自合約期間第7個月起即未繼續播出電視廣告，故抗告人所
    開立系爭本票二紙及到期日分別為97年8月26日、97年9月26
    日、97年10月26日、97年11月26日之本票四紙不應由抗告人
    支付，爰請求廢棄原裁定；程序費用及抗告費用均由相對人
    負擔等語。
四、經查，抗告人所稱上情，縱認屬實，亦係屬實體法上之爭執
    ，揆諸首揭說明，應由抗告人另行提起訴訟，以資解決，尚
    非本件非訟程序所得加以審究，其提起抗告為無理由，應予
    駁回。
五、據上論結，本件抗告為無理由，依非訟事件法第46條、第24
    條第1項、第21條第2項，民事訴訟法第495條之1第1項、第
    449條第1項、第95條、第78條，裁定如主文。
中    華    民    國    97    年    9    月    30     日
                  民事第二庭  審判長法  官  楊明箴
                                    法  官  彭淑苑
                                    法  官  方鴻愷
以上正本係照原本做成。
如不服本裁定，僅得於收受本裁定正本送達後10日內，以適用法
規顯有錯誤為理由，向本院提出再抗告狀，（須附繕本一份及繳
納再抗告裁判費新臺幣1,000元），經本院許可後始可再抗告。
中    華    民    國    97    年    9    月    30     日
                                    書記官  龔紀亞


司法院資訊處製作；財團法人民間司法改革基金會備份。
